【裁判字號】    94,易,127
【裁判日期】    950526
【裁判案由】    背信等
【裁判全文】
臺灣新竹地方法院刑事判決               94年度易字第127號
公  訴  人  臺灣新竹地方法院檢察署檢察官
被      告  丁○○
            甲○○
            乙○○
上列三人共同
選任辯護人  許美麗律師
            王彩又律師
            李明仙律師
上列被告等因背信等案件，檢察官提起公訴（92年度調偵字第82
號、94年度偵字第384號）後，聲請改依協商程序而為判決，本
院判決如下：
    主  文
丁○○共同連續犯背信罪，處有期徒刑拾壹月。緩刑參年。
甲○○共同連續犯背信罪，處有期徒刑拾月。緩刑貳年。
乙○○共同連續犯背信罪，處有期徒刑拾月。緩刑貳年。
    事實及理由
一、犯罪事實：
    丁○○原為巨擘科技股份有限公司（設新竹市科學工業園區
    研新4號6號，下稱巨擘科技公司）行銷部副工程師，負責巨
    擘技科公司之子公司巨擘先進股份有限公司（設苗栗縣銅鑼
    鄉○○村○○○街6號，下稱巨擘先進公司）所生產，交由
    巨擘科技公司經銷之光碟片銷售業務；甲○○原為巨擘科技
    公司之印刷技術員，負責光碟片之印刷工作；乙○○原為巨
    擘科技公司技術員，並自民國89年3月23日起，以技術員代
    理品檢課課長一職，負責巨擘先進公司所生產之光碟片分級
    工作，丁○○、乙○○、甲○○三人均分別為受巨擘科技公
    司及巨擘科技公司委託處理事務之人。90年9月底至10月初
    期間某日，丁○○拜託甲○○介紹認識之盤商以便拓展業務
    ，甲○○乃透過不知情之俊晨股份有限公司（下稱俊晨公司
    ）負責人戊○○，介紹峻威科技股份有限公司（設臺北縣永
    和市○○路○段147號9樓之2，下稱峻威公司）之總經理丙○○（由本院另行審結）與丁○○認識並洽談買賣光碟片事宜
    ，丙○○提議以每片光碟片新台幣（下同）0.1元之代價，
    支付丁○○、甲○○二人佣金，其三人達成上揭協議後，丁○○、甲○○及乙○○三人均明知巨擘先進公司所生產之光
    碟片，依其良率及外觀區分等級高低為A、B、C 、Y、K、Z
    等級，其中Z級片又細分為Z+、Z及Z-三種等級，且各等級之
    售價均有不同，愈高等級之光碟片售價愈高，且明知若以只
    檢視光碟片之資訊面而未檢視光碟片之印刷面之非正常程序
    檢視光碟片即所謂快速檢驗法，則所檢視出之光碟片中，事
    實上無法精確為上述分級，會將C+、C 、Z+、Z及Z-等多種
    不同等級之光碟片混雜一起，且其中會有多數之C等級之光
    碟片，丁○○、乙○○、甲○○三人，竟共同基於偽造文書
    與意圖為自己不法利益及損害本人巨擘科技公司、巨擘先進
    公司利益之概括犯意聯絡，為圖能出貨予峻威公司以賺取佣
    金，先由丁○○確認出貨之品名、數量後，由丁○○指示當
    時適有庫存光碟片檢驗出貨壓力且明知上揭不正常檢驗程序
    出貨將損及巨擘科技公司及巨擘先進公司之乙○○配合，指
    示不知情之巨擘先進公司品檢課助理詹美玲，連續於如附表
    備註欄所示之出貨單上，將上開以快速檢驗法檢驗出來之含
    有多數之C等級之光碟片以較低等級之Z+、Z及Z-等品名、數
    量登載於其業務上所掌如附表所示出貨單上，並提出交付予
    巨擘科技公司庫房管理人員據以入庫而行使之，嗣再由巨擘
    科技公司之丁○○負責於附表所示之出貨時間及出貨數量，
    將如附表所示以較高等級登載為較低等級之光碟片出貨予峻
    威公司 (詳細之出貨光碟片數量、實際光碟片等級、出貨單
    所列之光碟片等級均詳如附表所示)，丙○○並分別於90年
    11月初、同年12月初及91年1月初某日，以現金支付丁○○
    五萬元、十萬元及十萬多元之佣金，丁○○再將其中五成之
    佣金轉交與甲○○，以此違背受託任務之方法行為，損害巨
    擘科技公司及巨擘先進公司。嗣於90年12月21日，乙○○違
    反正常出貨程序，未先將51萬8千4百片之光碟片自巨擘先進
    公司送至巨擘科技公司，而欲直接出貨至峻威公司時，為巨
    擘科技公司察覺有異攔阻，並進行公司內部調查後，始悉上
    情。
二、證據：
（一）被告丁○○、甲○○、乙○○於警詢、檢察官訊問及本院
      準備程序訊問中之自白。
（二）告訴代理人庚○○於偵查中之指訴。
（三）證人己○○（原名詹美玲）於警詢、檢察官訊問時之證述
      。
（四）共同被告丙○○於警詢、檢察官訊問時坦承有給付上開金
      額之佣金予被告丁○○之事實。
（五）巨擘先進公司出貨單3紙、巨擘科技公司出貨單1紙、物品
      攜出放行單2紙、統一發票3紙、出貨總表1份、被告乙○○手寫之事件經過報告1份、91年1月11日巨擘科技公司約
      談被告丁○○之紀錄。
三、本件經檢察官與被告三人、辯護人於審判外達成協商之合意
    且被告三人已認罪，其合意內容為：（一）被告丁○○願受
    科刑範圍為有期徒刑11月，緩刑3年；（二）被告甲○○願
    受科刑範圍為有期徒刑10月，緩刑2年；（三）被告乙○○
    願受科刑範圍為有期徒刑10月，緩刑2年之宣告。經查，上
    開協商合意並無刑事訴訟法第455條之4第1項所列情形之一
    ，檢察官聲請改依協商程序而為判決，本院爰不經言詞辯論
    ，於協商合意範圍內為協商判決，合予敘明。
四、至扣案之265,290元，係被告丁○○、甲○○於警詢時自動
    表示要將所收受佣金同額款項交出而扣案，並非是因本件犯
    罪之直接所得，故爰不為沒收之宣告，附此敘明。
五、應適用之法條：刑事訴訟法第455條之4第2項、第455條之8
    ，刑法第28條、第56條、第342條第1項、第216條、第215條
    、第55條、第74條第1款，罰金罰鍰提高標準條例第1條前段
    。
六、本判決除有刑事訴訟法第455條之4第1項第1款、第2款、第4
    款、第6款、第7款所定情形之一，或違反同條第2項規定者
    外，檢察官與被告、辯護人均不得上訴。
七、如有前項得上訴之情形，得自收受判決送達之日起10日內，
    向本院提出上訴書狀，上訴於第二審法院。
中    華    民    國    95    年    5     月    26    日
                  刑事第六庭    法  官  魏瑞紅
以上正本證明與原本無異。
中    華    民    國    95    年    5     月    26    日
                                書記官  吳月華
附表：
   ┌────┬───┬────┬───────┬────────────┐
   │出貨時間│出貨  │實際等級│出貨單所列等級│備                    註│
   │        │數量  │／單價  │／單價        │                        │
   ├────┼───┼────┼───────┼────────────┤
   │90.11.16│20萬片│C 級80分│Z+級／US0.14  │出貨單編號900217號、9000│
   │        │      │鐘／    │（發票上之單價│1064號、訂單號碼SII90150│
   │        │      │NT5.175 │為US0.13333） │8號、發票KB00000000號。 │
   │        │      │        │              │實際等級、數量參告證三被│
   │        │      │        │              │告乙○○手寫報告第二筆  │
   │        │      │        │              │                        │
   │        │      │        │              │                        │
   ├────┼───┼────┼───────┼────────────┤
   │90.11.28│42萬片│Z+、Z-、│廢片級／NT1.8 │出貨單編號900227號、物品│
   │        │      │Z 三級混│（發票上之單價│攜出放行單編號902844號、│
   │        │      │雜（即Z │為NT1.714286）│訂單號碼 SII901541號、發│
   │        │      │未分三級│              │票KB00000000號。        │
   │        │      │）74分鐘│              │實際等級、數量參告證三被│
   │        │      │共40萬5 │              │告乙○○手寫報告第三筆  │
   │        │      │千8 百片│              │                        │
   │        │      │、1萬4千│              │                        │
   │        │      │2 百片廢│              │                        │
   │        │      │片級（即│              │                        │
   │        │      │Z-級）／│              │                        │
   │        │      │Z+級NT4.│              │                        │
   │        │      │899、Z級│              │                        │
   │        │      │NT4 、Z-│              │                        │
   │        │      │級NT1.8 │              │                        │
   ├────┼───┼────┼───────┼────────────┤
   │90.12.07│40萬片│C 級80分│廢片級／NT1.8 │出貨單編號900236號、物品│
   │        │      │鐘／    │（發票上之單價│攜出放行單編號903000號、│
   │        │      │NT5.175 │為NT1.714285）│訂單號碼 SII901636號、發│
   │        │      │        │              │票KB00000000號。        │
   │        │      │        │              │實際等級、數量參告證三被│
   │        │      │        │              │告乙○○手寫報告第四筆  │
   └────┴───┴────┴───────┴────────────┘
本案論罪科刑之法條：
刑法第215 條 (業務上文書登載不實罪)
從事業務之人，明知為不實之事項，而登載於其業務上作
成之文書，足以生損害於公眾或他人者，處三年以下有期
徒刑、拘役或五百元以下罰金。
刑法第216 條 (行使偽造變造或登載不實之文書罪)
行使第二百十條至第二百十五條之文書者，依偽造、變造
文書或登載不實事項或使登載不實事項之規定處斷。
刑法第342 條第1 項 (背信罪)
為他人處理事務，意圖為自己或第三人不法之利益，或損
害本人之利益，而為違背其任務之行為，致生損害於本人
之財產或其他利益者，處五年以下有期徒刑、拘役或科或
併科一千元以下罰金。


司法院資訊處製作；財團法人民間司法改革基金會備份。
